臺灣士林地方法院刑事裁定　　　　　　96年度交聲字第1569號
原處分機關　臺北市交通事件裁決所
異　議　人
即受處分人　甲○○
上列受處分人因違反道路交通管理處罰條例案件，對於臺北市交
通事件裁決所中華民國96年11月26日所為之處分（原處分案號：
北市裁二字第裁22-ZGB040481號）聲明異議，本院裁定如下：
    主  文
異議駁回。
    理  由
一、按汽車行駛於高速公路、快速公路或設站管制之道路，不遵
    使用限制、禁止、行車管制及管理事項之管制規則而有行車
    速度超過規定之最高速限或低於規定之最低速限之行為者，
    處汽車駕駛人新臺幣（下同）3 千元以上6 千元以下罰鍰，
    道路交通管理處罰條例第33條第1 項第1 款定有明文。又道
    路交通管理處罰條例第85條規定：「本條例之處罰，受舉發
    違反道路交通管理事件之受處罰人，認為受舉發之違規行為
    應歸責他人者，應於舉發違反道路交通管理事件通知單應到
    案日期前，檢附相關證據及應歸責人相關證明文件，向處罰
    機關告知應歸責人，處罰機關應即另行通知應歸責人到案依
    法處理。逾期未依規定辦理者，仍依本條例各該違反條款規
    定處罰。本條例之處罰，其為吊扣或吊銷車輛牌照者，不因
    處分後該車輛所有權移轉、質押、租賃他人或租賃關係終止
    而免於執行。本條例規定沒入之物，不問屬於受處罰人與否
    ，沒入之。依本條例規定逕行舉發或同時併處罰其他人之案
    件，推定受逕行舉發人或該其他人有過失。」。
二、原處分意旨略以：異議人即受處分人甲○○所有之車牌8370
    -ED 號自用小客車，於民國96年9 月23日下午2 時18分許，
    ，以時速135 公里行駛在速限110 公里之國道三號248.7 公
    里處，經內政部警政署國道公路警察局第七警察隊名間分隊
    逕行舉發違規超速，嗣經原處分機關依道路交通管理處罰條
    例第33條第1 項第1 款規定及違反道路交通管理事件統一裁
    罰基準表，以受處分人車速超過規定之最高速限20公里以上
    未滿20公里為由而裁罰新臺幣（下同）3,500 元等語。
三、異議意旨略以：本件舉發違規時間為中秋節連續假期，因此
    高速公路有些路段常常塞車。另由舉發照片判讀，異議人即
    受處分人甲○○所有之車牌8370-ED 號自用小客車與前車（
    車號6256－PS）距離非常近，況且前面又有大型客運車數臺
    ，屬於塞車路段，依照片判讀，哪有可能時速開上135 公里
    等語。
四、經查：
  (一)異議人即受處分人甲○○所有之車牌8370-ED 號自用小客車
    ，於上揭時、地，為內政部警政署國道公路警察局第七警察
    隊名間分隊逕行舉發「限速110 公里，經雷達（射）測定行
    速為135 公里，超速25公里」之違規，此有內政部警政署國
    道公路警察局96年10月12日公警局交字第ZGB040481 號舉發
    違反道路交通事件通知單1 紙及採證相片1 張附卷可稽，故
    受處分人上開違規超速之事實堪以認定。
  (二)又雷射槍測速照相儀器係執勤人員經由測速器之瞄準鏡對準
    目標（單一車輛）扣發射板機即可精確測出所瞄準目標之速
    度，系統將攝取車輛之影像，所拍攝照片均輸入電腦雷射槍
    測速照相軟體內，行速數據、測距、車輛影像、十字絲、並
    顯示其牌照列印輸出，採證照片（照片中均顯示日期、時間
    、執行分隊、執勤人員臂章號碼、速限、來向行速、測距、
    地點、雷射槍測速器器號）內容完整，準確度無疑；況執行
    交通勤務之警察所使用之雷射測速槍，係符合國際檢驗規定
    且經檢驗合格，可正常操作使用之測速科技器材，此有內政
    部警政署國道公路警察局第七警察隊96年10月29日公警七交
    字第0960771723號函及檢附之雷射槍測速器之器號UX017624
    號為經濟部標準檢驗局檢定合格證書影本一份在卷可憑。是
    本件執勤警察配合目視查看車道中車輛動態，經確認受處分
    人之汽車超速無誤後依法逕行製單舉發，顯無違誤。
  (三)再按交通執勤人員製單舉發違反道路交通管理處罰條例所列
    之違規事實，本質上為行政處分，係公務員基於職務上權力
    ，依法就特定之具體事件所為具公法上效果之單方行政行為
    ，基於公務員為公法上行為具有公信力之原則，該行政行為
    當可被推定為真正，其據以依法處分之事實認定亦為正確無
    誤，此公信原則，乃立法者賦予行政機關制定違反道路交通
    事件統一裁罰標準及處理細則，使執勤人員得當機處分，以
    維護交通秩序、安全之行政目的。而道路交通管理處罰條例
    科處行政罰事件，依據公法爭議之舉證責任分配法則，固應
    先由行政機關就其業已履踐相關正當法律程序，以及人民應
    受處罰之客觀違反法令行為，負證明之責，受處罰人就行政
    機關已為相當證明之前開事項，若主張欠缺主觀歸責條件或
    為其他抗辯，亦須就其所辯提出反證。而本件受處分人就其
    上開抗辯之內容，未能舉證以實其說，自難遽信。
  (四)綜上所述，受處分人所辯，應屬卸責之詞，委無可採。原處
    分機關認定異議人「汽車行駛高速公路速度超過規定最高速
    限（20公里以上未滿40公里）」之違規行為，事證明確，爰
    依道路交通管理處罰條例第33條第1 項第1 款規定，裁處受
    處分人3,500 元之罰鍰，尚無違誤。另原處分機關移送書提
    及依同條例第7 條之2 第4 項規定逕行舉發係以汽車所有人
    為舉發之對象，而本件受處分人所有之汽車違規，其本人未
    說明該違規行為應歸責之人為何人，亦未承認其為駕駛人，
    當有過失，依上開說明，自應接受處罰，而同條例第63條違
    規記點處分係針對汽車駕駛人，故本案不援引該規定另記違
    規點數部分，尚無不當。是本件異議為無理由，應予駁回。
五、據上論斷，應依道路交通管理處罰條例第87條2 項、道路交
    通案件處理辦法第19條，裁定如主文。
中　　華　　民　　國　　96　　年　　12　　月　　6 　　日
                  交通法庭法　官  雷雯華
以上正本證明與原本無異。
如不服本裁定應於送達後5 日內，向本院提出抗告狀。
                          書記官  陳如玲
中　　華　　民　　國　　96　　年　　12　　月　　6 　　日
